臺灣高雄地方法院刑事裁定
                                    111年度聲字第1279號
聲  請  人  臺灣高雄地方檢察署檢察官
受  刑  人  李昱䝷



上列聲請人因受刑人數罪併罰有二裁判以上，聲請定其應執行之
刑（111年度執聲字第1051號），本院裁定如下：
    主  文
李昱䝷犯如附表所示之罪，分別處如附表所示之刑，應執行有期
徒刑貳年捌月。
    理  由
一、聲請意旨略以：受刑人李昱䝷因犯如附表所示之罪，先後經
    判決確定如附表，應依刑法第50條、第53條及第51條第5款
    ，定其應執行之刑，爰依刑事訴訟法第477條第1項聲請定其
    應執行刑等語。
二、按裁判確定前犯數罪者，併合處罰之；數罪併罰，有二裁判
    以上者，依第51條規定，定其應執行之刑；數罪併罰，分別
    宣告其罪之刑，依下列各款定其應執行者：五、宣告多數有
    期徒刑者，於各刑中之最長期以上，各刑合併之刑期以下，
    定其刑期，但不得逾30年；依刑法第53條及第54條應依刑法
    第51條第5款至第7款之規定，定其應執行之刑者，由該案犯
    罪事實最後判決之法院之檢察官，聲請該法院裁定之，刑法
    第50條第1項前段、第53條、第51條第5款，刑事訴訟法第47
    7條第1項分別定有明文。再者，法律上屬於自由裁量事項，
    尚非概無法律性之拘束，在法律上有其外部界限及內部界限
    。前者法律之具體規定，使法院得以具體選擇為適當裁判，
    此為自由裁量之外部界限。後者法院為自由裁量時，應考量
    法律之目的，法律秩序之理念所在，此為自由裁量之內部界
    限。法院為裁判時，二者均不得有所踰越。在數罪併罰而有
    二裁判以上，應定其應執行刑之案件，法院所為刑之酌定，
    固屬自由裁量事項，然對於法律之內、外部界限，仍均應受
    其拘束（最高法院91年度台非字第32號及92年度台非字第18
    7號判決意旨可資參照）。
三、經查，受刑人於如附表所示犯罪日期所犯如附表所示之罪，
    均經法院判處如附表所示之宣告刑，又受刑人所犯如附表編
    號1至11所示之宣告刑，曾經本院以104年度易字第714號判
    決定應執行有期徒刑2年6月（各罪之犯罪時間、判決案號、
    確定日期等詳見附表所載），且均確定在案等事實，有如附
    表所示案號之刑事判決及臺灣高等法院被告前案紀錄表附卷
    可稽。本院為上開案件犯罪事實最後判決之法院，且受刑人
    所犯如附表所示各罪，均係於附表編號1所示之罪判決確定
    日（民國104年11月24日）前所犯，符合刑法第50條第1項所
    定得予定執行刑之要件。受刑人本案所犯有得易科罰金及不
    得易科罰金之罪，受刑人已具狀依刑法第50條第2項規定，
    請求檢察官聲請就附表所示各罪定應執行刑，此有臺灣高雄
    地方檢察署受刑人是否同意聲請定執行刑調查表1紙附卷為
    憑，應予准許。復依前開說明，本院定其應執行刑，應於各
    刑之最長期以上，即於附表所示罪宣告刑之最長期（即有期
    徒刑9月）以上，不得逾越刑法第51條第5款所定法律之外部
    界限，即不得重於附表編號1至12所示各罪之總和（即有期
    徒刑7年6月），亦應受內部界限之拘束，即不得重於附表編
    號1至11所示各罪曾定應執行有期徒刑2年6月，加計附表編
    號12所示之罪宣告刑之總和（即有期徒刑2年6月＋4月＝2年10
    月）。
四、又數罪併罰之定應執行刑，係出於刑罰經濟與罪責相當之考
    量，並非予以犯罪行為人或受刑人不當之利益，為一種特別
    的量刑過程，即對犯罪行為人或受刑人本身及所犯各罪之總
    檢視，除應考量行為人所犯數罪反應之人格特性，並應權衡
    審酌行為人之責任與整體刑法目的及相關刑事政策，在量刑
    權之法律拘束性原則下，兼顧刑罰衡平原則而定之（最高法
    院101年度台抗字第223號裁定意旨參照）。受刑人就本案聲
    請定其應執行之刑，表示其希望法院從輕定應執行刑，此有
    臺灣高雄地方檢察署受刑人是否同意聲請定執行刑調查表1
    紙附卷為憑。本院衡酌受刑人上開12罪，其中11罪為加重竊
    盜罪，1罪為施用第二級毒品罪，侵害法益不同，犯罪時間
    為104年7月16日至104年8月1日間，爰就受刑人所犯上開12
    罪之行為時間，所犯數罪反應出之人格特性、加重效益及整
    體犯罪非難評價及矯正效益等綜合判斷，定其應執行之刑如
    主文所示。
五、依刑事訴訟法第477條第1項，刑法第50條第1項但書第1款、
    第2項、第51條第5款、第53條，裁定如主文。
中　　華　　民　　國　　111 　年　　9 　　月　　23　　日
                  刑事第十庭    法　官  吳俞玲
以上正本證明與原本無異。
如不服本裁定，應於送達後5日內，向本院提出抗告狀。
中　　華　　民　　國　　111 　年　　9 　　月　　23　　日
                                書記官  陳芳蘭
附表：
編號 罪名 宣 告 刑 犯罪日期(年月日)   最 後 事 實 審      確 定 判 決      法院案號 判決日期 法院案號 確定日期 1 結夥攜帶兇器竊盜罪 有期徒刑9月 104年7月30日 本院104年度易字第714號 104年10月23日 本院104年度易字第714號 104年11月24日 2 結夥竊盜罪 有期徒刑8月 104年8月1日 同上 同上 同上 同上 3 結夥攜帶兇器竊盜罪 有期徒刑8月 104年7月30日 同上 同上 同上 同上 4 結夥攜帶兇器竊盜罪 有期徒刑7月 104年8月1日 同上 同上 同上 同上 5 攜帶兇器竊盜罪 有期徒刑8月 104年7月29日 同上 同上 同上 同上 6 攜帶兇器竊盜罪 有期徒刑7月 104年7月30日 同上 同上 同上 同上 7 結夥侵入住宅竊盜罪 有期徒刑7月 104年7月29日 同上 同上 同上 同上 8 攜帶兇器竊盜罪 有期徒刑8月 104年7月26日 同上 同上 同上 同上 9 結夥攜帶兇器竊盜罪 有期徒刑8月 104年7月25日 同上 同上 同上 同上 10 結夥攜帶兇器竊盜罪 有期徒刑8月 104年7月19日 同上 同上 同上 同上 11 攜帶兇器竊盜罪 有期徒刑8月 104年7月16日 同上 同上 同上 同上 12 施用第二級毒品 有期徒刑4月，如易科罰金，以新臺幣1,000元折算1日 104年7月31日 本院104年度簡字第5008號 105年1月12日 本院104年度簡字第5008號 105年2月2日 備註 附表編號1至11所示之宣告刑，曾經本院以104年度易字第714號判決定應執行有期徒刑2年6月確定。